【裁判字號】    97,易,2302
【裁判日期】    970630
【裁判案由】    竊盜
【裁判全文】
臺灣臺中地方法院刑事判決              97年度易字第2302號
公  訴  人  臺灣臺中地方法院檢察署檢察官
被      告  丁○○
                    （現於台灣台中看守所羈押中）
上列被告因竊盜案件，經檢察官提起公訴（97年度偵字第9531號
），本院判決如下：
    主    文
丁○○犯竊盜罪，處拘役貳拾日，如易科罰金，以新臺幣壹仟元
折算壹日。又犯竊盜罪，處拘役貳拾日，如易科罰金，以新臺幣
壹仟元折算壹日。又犯夜間侵入住宅竊盜罪，處有期徒刑月，
如易科罰金，以新臺幣壹仟元折算壹日。又犯竊盜罪，處拘役伍
拾日，如易科罰金，以新臺幣壹仟元折算壹日。應執行有期徒刑
月，如易科罰金，以新臺幣壹仟元折算壹日；拘役柒拾日，如
易科罰金，以新臺幣壹仟元折算壹日。
    犯罪事實
一、丁○○意圖為自己不法之所有，分別為下列之竊盜犯行﹕
    (一)於民國97年4月13日下午3時許，在臺中縣清水鎮新興巷16
      之13號前，見丙○○所使用之車號NR-0387號自小貨車車
      窗未關，遂伸手進入該自小貨車內，竊取放置於前座置物
      箱內之手電筒1支。
    (二)復於4月14日上午某時許，在臺中縣清水鎮新興巷16之13
      號前，見丙○○所使用之車號NR-0387號自小貨車車窗未
      關，遂伸手進入該自小貨車內，竊取放置於前座置物箱內
      之行動電話（易利信廠牌，序號：00000000000000000號
      ）1支。
    (三)復於4月16日晚間7時許，侵入乙○○位在臺中縣清水鎮○○路新興巷16之20號住處，竊取乙○○所有放置於客廳桌
      上之行動電話（BENQ廠牌，序號：000000000000000號）1
      支。
    (四)另於4月17日下午5時許，在臺中縣豐原市○○路21號前，
      竊取蘇雪雲所有並借予戊○○使用之腳踏車1輛（上有蛇
      腹鎖2付及鑰匙5支），得手後即騎乘上開竊得之腳踏車離
      去。
    嗣於4月17日晚間6時50分許，丁○○騎乘上開竊得之腳踏車
    行經臺中縣豐原市○○路34號前時，為警當場查獲，而得悉
    上開(四)犯行。爾後，丁○○於有偵查犯罪權之機關或人員尚
    未發覺其犯罪前，即主動向警員自首上開(一)(二)(三)犯行，並表
    示願接受裁判，因而查獲。
二、案經臺中縣警察局豐原分局移送臺灣臺中地方法院檢察署檢
    察官偵查起訴。
    理    由
一、證據能力之說明﹕
    按現行刑事訴訟法為保障被告之反對詰問權，排除具有虛偽
    危險性之傳聞證據，以求實體真實之發見，於該法第159條
    第1項明定被告以外之人於審判外之言詞或書面陳述，除法
    律有規定者外，不得作為證據。而刑事訴訟法第159條之1至
    159條之4有傳聞法則之例外規定，且被告以外之人於審判外
    之陳述，雖不符前4條之規定，而經當事人於審判程序同意
    作為證據，法院審酌該言詞陳述或書面陳述作成時之情況，
    認為適當者，亦得為證據；當事人、代理人或辯護人於法院
    調查證據時，知有第159條第1項不得為證據之情形，而未於
    言詞辯論終結前聲明異議者，視為有前項之同意，刑事訴訟
    法第159條之5定有明文。本件關於以下論及之「被害人丙○○、乙○○、蘇雪雲及戊○○於警詢時之指述」等證據，係
    屬被告以外之人於審判外之書面陳述，而檢察官、被告並未
    就上開陳述有所爭執，且迄於言詞辯論終結前，均未主張有
    刑事訴訟法第159條第1項不得為證據之情形，是應認已同意
    作為證據，且經本院審酌後，認無不適當之情形，應認均有
    證據能力，合先敘明。
二、認定犯罪事實所憑之證據及理由﹕
    上開犯罪事實，業經被告丁○○於警、偵訊及本院審理時坦
    承不諱，核與被害人丙○○、乙○○、蘇雪雲及戊○○於警
    詢時之指述情節相符，並有扣押物品目錄表1份、被害人立
    具之贓物認領保管單3紙、GIANT客戶售後服務卡1紙、及查
    獲照片8張等在卷可稽。足認被告之自白與事實相符，本件
    事證明確，被告之犯行洵堪認定，應依法論科。
三、論罪科刑﹕
  (一)按被告就上開犯罪事實(一)(二)(四)所為，均係犯刑法第320條第1
    項之竊盜罪，就犯罪事實(三)所為，則係犯刑法第321條第1項
    第1款之加重竊盜罪。被告所犯上開3次竊盜罪及1次加重竊
    盜罪，犯意各別，行為互殊，且被害人不同，應分論併罰。
  (二)被告為上開犯罪事實(一)(二)(三)之犯行後，於有偵查犯罪權之機
    關或人員尚未發覺其犯罪前，即於97年4月17日遭查獲犯罪
    事實(四)之犯行後，自其包包內取出1支手電筒及2支電話，主
    動向警員陳育鵬坦承犯罪事實(一)(二)(三)之犯行並表示願接受裁
    判，此有警員陳育鵬之職務報告在卷可稽。另由犯罪事實(一)
    (二)之被害人丙○○於97年4月17日晚間22時許警詢中稱其於
    遭竊當時沒有報案（見警卷中被害人丙○○之97年4月17日
    警詢筆錄），犯罪事實(三)之被害人乙○○於97年4月17日晚
    間20時許警詢中稱其當時以為手機是在家中遺失，不知是遭
    竊走等語（見警卷中被害人乙○○之97年4月17日警詢筆錄
    ），可知上開犯罪事實(一)(二)(三)之被害人於遭竊當時均未報案
    ，彼等係直至被告於97年4月17日遭查獲犯罪事實(四)之犯行
    之後，始首次至警局接受詢問。是就犯罪事實(一)(二)(三)部分，
    被告係就尚未發覺之罪為自首，足可認定。按被告對於上開
    犯罪事實(一)(二)(三)之未發覺之罪，自首而接受裁判，爰各依刑
    法第62條前段規定減輕其刑。
  (三)爰審酌被告年值青壯，不思循正軌謀求生活之資，竟藉竊盜
    以獲利，其行為殊值非難；再兼衡酌被告犯後坦承全部犯行
    ，被告所竊得物品之價值非鉅，且均已發還被害人，使被害
    人之損害未進一步擴大等一切情狀，分別量處如主文所示之
    刑，並定其應執行刑。
四、適用之法律﹕
  (一)刑事訴訟法第299條第1項前段。
  (二)刑法第320條第1項、第321條第1項第1款、第62條、第41條
    第1項前段、第51條第6款。
  (三)刑法施行法第1條之1第1項、第2項前段。
五、如不服本判決，應於判決送達後10日內，向本院提出上訴狀
    （應敘述具體理由並附繕本；上訴書狀如未敘述理由，應於
    上訴期間屆滿後二十日內補提理由書於本院）。
本案經檢察官甲○○到庭執行職務。
中    華    民    國    97    年    6     月    30    日
                  刑事第八庭    法  官  戴嘉慧
上正本證明與原本無異。
如不服本判決，應於收受送達後10日內向本院提出上訴書狀（應
敘述具體理由並附繕本）。
上訴書狀如未敘述理由，應於上訴期間屆滿後20日內補提理由書
於本院。
                                書記官  何俞瑩
中    華    民    國    97    年    6     月    30    日
【附錄論罪科刑法條】
《刑法第320條（普通竊盜罪）》
意圖為自己或第三人不法之所有，而竊取他人之動產者，為竊盜
罪，處五年以下有期徒刑、拘役或五百元以下罰金。
意圖為自己或第三人不法之利益，而竊佔他人之不動產者，依前
項之規定處斷。
前二項之未遂犯罰之。
《刑法第321條第1項（加重竊盜罪）》
犯竊盜罪而有左列情形之一者，處6月以上、5年以下有期徒刑：
一  於夜間侵入住宅或有人居住之建築物、船艦或隱匿其內而犯
    之者。
二  毀越門扇、牆垣或其他安全設備而犯之者。
三  攜帶兇器而犯之者。
四  結夥三人以上而犯之者。
五  乘火災、水災或其他災害之際而犯之者。
六  在車站或埠頭而犯之者。


司法院資訊處製作；財團法人民間司法改革基金會備份。
